臺灣臺北地方法院民事裁定
111年度聲字第654號
聲  請  人  新光人壽保險股份有限公司


法定代理人  潘柏錚  
代  理  人  吳甲元律師
相  對  人  勝堡村營造工程股份有限公司

法定代理人  王為訓  
上列當事人間聲請停止執行事件，本院裁定如下：
    主  文
聲請駁回。
    理  由
一、按有回復原狀之聲請，或提起再審或異議之訴，或對於和解
    為繼續審判之請求，或提起宣告調解無效之訴、撤銷調解之
    訴，或對於許可強制執行之裁定提起抗告時，法院因必要情
    形或依聲請定相當並確實之擔保，得為停止強制執行之裁定
    ，強制執行法第18條第2項定有明文。所謂必要情形，由法
    院依職權裁量定之，法院為此決定，應就強制執行法第18條
    第2項所列訴訟在法律上是否顯無理由，以及如不停止執行
    ，將來是否難於回復執行前之狀態，及倘予停止執行，是否
    無法防止債務人濫行訴訟以拖延執行，致債權人之權利無法
    迅速實現等各種情形予以斟酌，以資平衡兼顧債務人及債權
    人雙方之利益。於債務人聲明願供擔保時，亦然。非謂債務
    人以提起強制執行法第18條第2項所列訴訟為由且聲明願供
    擔保而聲請停止強制執行程序時，法院須一律予以准許（最
    高法院99年度台抗字第973號裁定意旨參照）。
二、本件聲請意旨略以：聲請人已就本件民事執行處111年度司
    執字第132282號給付工程款強制執行事件（下稱系爭執行事
    件）之執行名義（按，即本院簡易庭110年度北司調字第125
    1號之民國111年7月8日調解筆錄，下稱系爭調解筆錄）提起
    撤銷調解之訴（案號：111年度調訴字第4號）在案。相對人
    於111年11月1日、111年11月28日追加執行新臺幣（下同）7
    ,103萬元之金額，對於聲請人之財務信用、徵信紀錄上均會
    有相關查封、執行之不良紀錄，會有難以回覆之財務信用上
    之損害，且此金額將近相對人資本額之1/5，依營建公司常
    有諸多貸款，財物槓桿不甚平衡之情況以觀，若相對人於撤
    銷調解之訴敗訴，其流動資產顯不足以賠償聲請人，為此伊
    願供擔保，爰依強制執行法第18條第2項規定，聲請停止系
    爭執行事件等語。
三、經查：
　㈠聲請人已起訴請求撤銷系爭調解筆錄附件協議書第2條所成立
    之調解，並經本院以111年度調訴字第4號撤銷調解之訴事件
    受理在案。相對人前於111年11月1日執系爭調解筆錄為執行
    名義，聲請對聲請人之財產在500萬元及自111年8月30日起
    至清償日止，按年息5%計算之利息範圍內為強制執行，亦經
    本院民事執行處以系爭執行事件受理在案，並由本院司法事
    務官於111年11月3日核發執行命令，禁止聲請人在前開金額
    與執行費4萬元之範圍內收取對第三人即如附表所示公司之
    存款債權或為其他處分，第三人亦不得對聲請人清償（下稱
    系爭執行命令）。俟聲請人之存款經第三人高雄銀行股份有
    限公司台北分公司（下稱高雄銀行台北分行）函覆本院民事
    執行處可足額扣押，本院民事執行處乃於同年月13日以執行
    命令撤銷系爭執行命令關於執行扣押如附表編號1至8所示之
    財產標的等情，業經本院調取系爭執行事件卷宗核閱無訛。
    聲請人對於前開執行程序曾聲請停止執行，本院已於111年1
    1月15日以111年度聲字第610號裁定駁回，合先敘明。
　㈡又相對人於111年11月25日再具「民事強制執行擴張聲請狀」
    ，聲請將系爭執行事件執行總金額由500萬元擴張為7,603萬
    6,780元（亦即增加執行7,103萬67,802元），本院司法事務
    官於111年11月28日再次核發執行命令禁止聲請人在7,103萬
    67,802元金額與執行費56萬8,294元之範圍內收取對第三人
    即各家銀行之存款債權或為其他處分，第三人亦不得對聲請
    人清償（下稱系爭追加執行命令）。系爭追加執行命令最後
    由聲請人指定從其在第三人永豐商業銀行營業部之存款足額
    扣押等情，亦經本院調取系爭執行事件卷宗核閱無訛。
　㈢目前系爭執行事件所扣押者均為聲請人對於銀行之存款債權
    ，並未以聲請人之其他動產或不動產為執行標的。其金額總
    額雖高達7,603萬6,780元（不含執行費、手續費），仍低於
    相對人公司實收資本額5億元，該執行程序縱經執行完畢，
    日後無論本案撤銷調解訴訟結果如何，依相對人之資力，仍
    得以金錢返還聲請人，客觀上當無致聲請人將來產生難以回
    復原狀之損害，揆諸首開說明，本件並無停止強制執行程序
    之必要。本件聲請停止系爭執行事件之強制執行程序，並無
    理由，應予駁回。
四、爰裁定如主文。
中　　華　　民　　國　　111 　年　　12　　月　　16　　日

                  民事第六庭  法　官　石珉千
以上正本係照原本作成。
如不服本裁定應於送達後10日內向本院提出抗告狀，並繳納抗告
費新臺幣1,000元。　　　　　
中　　華　　民　　國　　111 　年　　12　　月　　16　　日
                              書記官  楊婉渝
附表：
編號 財產標的 1 聲請人對國泰世華商業銀行股份有限公司之存款債權 2 聲請人對玉山商業銀行股份有限公司營業部之存款債權 3 聲請人對全國農業金庫股份有限公司國外部之存款債權 4 聲請人對全國農業金庫股份有限公司之存款債權 5 聲請人對永豐商業銀行股份有限公司營業部之存款債權 6 聲請人對合作金庫商業銀行股份有限公司城東分公司之存款債權 7 聲請人對元大商業銀行股份有限公司城中分公司之存款債權 8 聲請人對台北富邦商業銀行股份有限公司安和分公司之存款債權 9 聲請人對高雄銀行股份有限公司台北分公司之存款債權